【裁判字號】    99,上易,1050
【裁判日期】    990824
【裁判案由】    竊盜等
【裁判全文】
臺灣高等法院臺中分院刑事判決        99年度上易字第1050號
上  訴  人
即  被  告  乙○○
上列上訴人因竊盜等案件，不服臺灣彰化地方法院99年度易字第
542號中華民國99年7月9日第一審判決（起訴案號：臺灣彰化地
方法院檢察署99年度偵字第4485號），提起上訴，本院判決如下
：
    主  文
上訴駁回。
    理  由
一、按依刑事訴訟法第350條、第361條、第362條、第367條規定
    ，不服地方法院之第一審判決而上訴者，須提出上訴書狀，
    並應敘述具體理由，為上訴必備之程式；其所提出之書狀未
    敘述上訴理由，或僅曾以言詞陳述上訴理由者，均應於上訴
    期間屆滿後20日內補提理由書於第一審法院。第一審法院經
    形式審查，認逾期未補提上訴理由者，應定期間先命補正；
    逾期未補正者，為上訴不合法律上之程式，應以裁定駁回。
    倘已提出上訴理由，但所提非屬具體理由者，則由第二審法
    院以上訴不合法律上之程式，判決駁回。而所謂具體理由，
    必係依據卷內既有訴訟資料或提出新事證，指摘或表明第一
    審判決有何採證認事、用法或量刑等足以影響判決本旨之不
    當或違法，而構成應予撤銷之具體事由，始克當之（例如：
    依憑證據法則具體指出所採證據何以不具證據能力，或依憑
    卷證資料，明確指出所為證據證明力之判斷如何違背經驗、
    論理法則）；倘僅泛言原判決認定事實錯誤、違背法令、量
    刑失之過重或輕縱，而未依上揭意旨指出具體事由，或形式
    上雖已指出具體事由，然該事由縱使屬實，亦不足以認為原
    判決有何不當或違法者（例如：對不具有調查必要性之證據
    ，法院未依聲請調查亦未說明理由，或援用證據不當，但除
    去該證據仍應為同一事實之認定），皆難謂係具體理由，俾
    與第二審上訴制度旨在請求第二審法院撤銷、變更第一審不
    當或違法之判決，以實現個案救濟之立法目的相契合，並節
    制濫行上訴（最高法院97年度台上字第892號判決亦同此意
    旨）。
二、原判決以上訴人即被告（以下稱被告）乙○○前曾因詐欺案
    件，經原審法院判處有期徒刑4月，如易科罰金，以銀元300
    元即新臺幣900元折算1日確定，於民國96年2月26日易科罰
    金執行完畢。詎仍不知悔改，竟分別基於為自己不法所有之
    意圖，(一)於99年4月7日13時許，攜帶客觀上足供兇器使用之
    十字起子及一字起子各1支（未扣案），自其位於彰化縣社
    頭鄉○○村○○路○段932號之自家住處樓頂，攀爬至甲○○
    位於彰化縣社頭鄉○○村○○路○段902之9號住處樓頂，再
    以上開十字起子及一字起子將該住處頂樓鐵門之螺絲旋開後
    ，侵入甲○○之住處內（侵入住宅部分未據告訴），竊取甲
    ○○所有之玉觀音玉墜子1條、數位相機1台、幸運草金項鍊
    1條、快譯通電子辭典1台、田中鎮農會帳號00000000000000
    號帳戶之金融卡1張及現金新臺幣（下同）1000元得手；(二)
    被告乙○○於竊得上開金融卡後，因見甲○○將密碼記載於
    金融卡旁之紙條上，而獲悉密碼，遂於同日13時45分許持該
    金融卡，前往位於彰化縣社頭鄉之臺灣中小企業銀行自動櫃
    員機，以該金融卡領取甲○○之田中鎮農會帳號0000000000
    0000號帳戶內之2000元存款，而以此不正方法，由自動付款
    設備取得他人之物；(三)另於99年4月16日15時許，再次由其
    自家住處樓頂攀爬至上開甲○○住處樓頂，發現該頂樓鐵門
    之螺絲仍未鎖上，隨即侵入甲○○之住處內（侵入住宅部分
    未據告訴），徒手竊取甲○○所有之液晶電視1台得手等情
    ，業據被告乙○○對於上揭犯罪事實均坦承不諱，核與證人
    甲○○於警詢、偵查中證述之情節相符，且有彰化縣警察局
    田中分局扣押物品目錄表1份、贓物認領保管單1紙、證人甲
    ○○之田中鎮農會帳號00000000000000號帳戶存摺影本1紙
    、現場指證照片12張、彰化縣警察局田中分局刑案現場勘察
    報告及內政部警政署刑事警察局鑑定書各1份在卷可資佐證
    ，足認被告之自白與事實相符，事證已臻明確，被告之犯行
    堪以認定，而分別論以刑法第321條第1項第3款加重竊盜罪
    、第339條之2第1項之非法由自動付款設備取財罪及第320條
    第1項之普通竊盜罪，並均依累犯規定加重其刑，復審酌被
    告正值青年，不思正當方式謀生，僅因缺錢花用，即竊取他
    人財物，並以非法方式由自動櫃員機領取他人財物，破壞社
    會秩序匪淺，惟念及其犯後坦承犯行，態度良好，並與被害
    人達成和解，賠償被害人之損失，及其犯罪之手段、方法等
    一切情狀後，就被告所犯上開三罪分別量處有期徒刑七月、
    三月、四月，並定其應執行刑為有期徒刑一年。形式上觀之
    ，核無不合，先予敘明。
三、被告乙○○不服原審判決，提起上訴，其上訴理由略以：被
    告乙○○因犯竊盜罪至實，但所攜帶兇器乙節經判處七月實
    為冤枉，十字起子及一字起子係被告種田修理抽水馬達必備
    工具之一，巡田回來，剛好甲○○家中沒人，而臨時起意，
    並非預備犯案帶尖刀兇器等，為此請查明云云。核被告上訴
    意旨並未就加重竊盜罪以外部分，具體指摘原判決認事用法
    及量刑有何違法或不當之情形。而被告所犯上開各罪既經被
    告於原審自白，且有上開其他事證為佐，其犯行堪以認定，
    業據原審敘明在案，核無不合。被告上訴未提出有利證據，
    而依其所陳情詞，形式上觀之，其仍應成立攜帶兇器竊盜罪
    ，而無法卸免其加重竊盜罪責。是被告上訴意旨尚不足構成
    原判決違法或不當而應予撤銷之理由，自難認其上訴已備具
    體理由。依上揭說明，其上訴自不合法律上之程式，爰不經
    言詞辯論予以駁回。
四、據上論斷，應依刑事訴訟法第367條前段、第372條，判決如
    主文。
中    華    民    國    99    年    8     月    24    日
            刑事第四庭    審判長法  官  洪  耀  宗
                                法  官  劉  登  俊
                                法  官  許  文  碩
以上正本證明與原本無異。
不得上訴。
                                書記官  郭  蕙  瑜
中    華    民    國    99    年    8     月    24    日

司法院資訊處製作；財團法人民間司法改革基金會備份。
